臺灣臺中地方法院刑事判決　　　　　　　　　　　九十二年度中簡上字第四七一號
　　上　訴　人
　　即　被　告　甲○○
右上訴人因傷害案件，不服本院臺中簡易庭九十二年度中簡字第一八七一號中華民國
九十二年九月十五日第一審簡易判決（聲請簡易處刑案號：臺灣臺中地方法院檢察署
九十二年度偵字第一四七０六號），提起上訴，本院管轄之第二審合議庭判決如左：
    主  文
上訴駁回。
    事  實
一、甲○○與乙○○均係位於臺中市○○○路二０八巷二六號之國安國宅社區住戶。
    緣國安國宅乙區管理委員會於民國九十二年六月八日上午十時四十分許於該區管
    理室欲辦理新舊任主委交接事宜，甲○○與亦在場之乙○○就交接事項意見不合
    致生口角爭執，甲○○竟基於傷害人身體之犯意，出手毆打乙○○，並以腳踢擊
    乙○○之下體，致乙○○受有顏面創傷、右後耳撕裂傷、左前臂挫腫傷、右大腿
    挫腫傷、陰部挫傷等傷害。（另乙○○傷害甲○○部分業經本院臺中簡易庭判處
    拘役四十日，如易科罰金，以三百元折算一日確定。）
二、案經乙○○訴由臺中市警察局第六分局報告臺灣臺中地方法院檢察署檢察官偵查
    後，聲請簡易判決處刑。
    理  由
一、訊據被告甲○○固不否認有於右揭時、地與證人即被害人乙○○口角並進而以身
    體互相頂來頂去以及以腳踢到證人乙○○之下體部位等節，惟矢口否認有何傷害
    證人乙○○之犯行，辯稱：伊當時在場是處於被打的局面，是證人一開始就毆打
    伊，伊為了自衛才會在掙扎中以腳朝證人的膝蓋踢過去，但因為伊被一些人拉住
    ，所以才會踢到證人的下體，伊沒有出手毆打證人，伊是正當防衛云云。經查：
  (一)證人乙○○確實與被告因辦理前開國宅管理委員會主任委員交接事宜起勃谿，致
    生肢體衝突，證人乙○○並因而出手毆傷被告，而被告亦確實有出手毆打證人乙
    ○○並以腳踢擊證人乙○○乙○○之下體等情，業據證人乙○○於本院審理時到
    庭結證屬實。而證人乙○○所受之傷害部位包括顏面創傷、右後耳撕裂傷、左前
    臂挫腫傷、右大腿挫傷、陰部挫傷等傷害，有行政院衛生署臺中醫院驗傷診斷書
    一份在卷可稽，可見證人乙○○之傷勢均係一般徒手毆打所及之顏面及四肢處，
    另亦包括陰部等處，亦與被告自承有以腳踢到證人乙○○之下體等情節大致相符
    ，證人乙○○證述之內容尚無違背常情之處；況證人乙○○自己亦因與被告發生
    互毆事件致被告受傷而遭本院臺中簡易庭以傷害罪判處拘役四十日確定，有本院
    九十二年中簡字第一八七一號確定判決在卷可稽，於情於理，證人乙○○均無誣
    陷被告之必要，其所為之證述情節堪信與客觀事實相符而足資採信。被告雖以其
    提出之錄音帶作為其係處於挨打局面之證據，惟經證人乙○○當庭檢視本院依職
    權製作之錄音帶譯文內容表示該等錄音帶業經剪輯，而此亦為被告所不否認，則
    該經節錄之錄音帶實無從作為認定事實之證據，附此敘明。
  (二)被告雖主張其乃正當防衛云云，惟按「正當防衛必須對於現在不法之侵害始得為
    之，侵害業已過去，即無正當防衛可言。至彼此互毆，又必以一方初無傷人之行
    為，因排除對方不法之侵害而加以還擊，始得以正當防衛論。故侵害已過去後之
    報復行為，與無從分別何方為不法侵害之互毆行為，均不得主張防衛權。」，最
    高法院三十年上字第一０四０號著有判例可資參照。查本件被告與證人乙○○之
    間係因言語齟齬致生肢體衝突等情，已為被告所自承，並經證人乙○○到庭結證
    屬實，業如前述，依現場情勢以觀，顯然被告與證人乙○○間係屬互毆情形，依
    前開說明可知，被告殊無主張正當防衛之餘地，所辯顯然不足以阻卻其傷害證人
    乙○○犯行之成立。
  (三)綜上所述，被告於右揭時、地之犯行，事證明確，洵堪認定。
三、核被告所為，係犯刑法第二百七十七條第一項之傷害罪。爰審酌被告與證人乙○
    ○發生爭執之緣起僅為細故、竟不思以平和之方式解決而以肢體暴力相向，顯見
    其暴戾之氣，惟斟酌證人乙○○即被害人之傷勢尚非嚴重併審酌被告於本院審理
    時猶不承認犯行，仍意圖矯飾卸責，犯後態度並不甚佳等一切情狀，認為原審以
    被告罪證明確，適用刑法第二百七十七條第一項、第四十一條第一項、罰金罰鍰
    提高標準條例第一條前段、第二條之規定，而判處被告拘役四十日，如易科罰金
    ，以三百元折算一日，其認事用法及量刑均無不合，被告上訴意旨否認犯有前揭
    傷害罪刑，顯無理由，應予駁回。
據上論斷，應依刑事訴訟法第四百五十五條之一第一項、第三項、第三百六十八條，
判決如主文。
中      華      民      國      九十三      年      三      月    九    日
                            臺灣臺中地方法院刑事第十四庭
                                  審判長法  官   楊  真  明
                                        法  官   陳      葳
                                        法  官   林  學  晴
右正本證明與原本無異。
不得上訴。
            書記官
中      華      民      國      九十三      年      三      月   十一   日
